【裁判字號】    98,上訴,3464
【裁判日期】    981016
【裁判案由】    違反臺灣地區與大陸地區人民關係條例等
【裁判全文】
臺灣高等法院刑事判決                98年度上訴字第3464號
上  訴  人  臺灣士林地方法院檢察署檢察官
上 訴人 即
被      告  王瑋琳  女  30歲（民國○○年○月○○日生）
                    身分證統一編號：Ｚ000000000號
                    住台北市○○區○○路650巷15弄6號4樓
                    居台北縣新莊市○○路377巷37號5號
上 訴人 即
被      告  黃啟泰  男  32歲（民國○○年○月○○日生）
                    身分證統一編號：Ｚ000000000號  
                    住臺北縣板橋市○○街12號2樓
                    居臺北縣新莊市○○路377巷37號5樓
上  一  人
選任辯護人  張振興  律師
上 訴人 即
被      告  林書玄  男  34歲（民國○○年○月○○日生）
                    身分證統一編號：Ｚ000000000號
                    住台北縣板橋市○○街206 號5樓
選任辯護人  扶助律師  胥博懷  律師
被      告  王文平  男  31歲（民國○○年○月○日生）
                    身分證統一編號：Ｚ000000000號  
                    住臺北縣三重市○○路○段37號5樓
上 訴人 即
被      告  胡孝明  男  39歲（民國○○年○月○日生）
                    身分證統一編號：Ｚ000000000號
                    住台北市○○○路5巷10號1樓
                    居台北縣中和市○○街64號4樓之10
被      告  許世傑  男  31歲（民國○○年○月○○日生）
                    身分證統一編號：Ｚ000000000號
                    住台北縣三重市○○街300巷6弄15號2樓
被      告  陳世哲  男  30歲（民國○○年○月○○日生）
                    身分證統一編號：Ｚ000000000號
                    住台北縣新店市○○路95號
                    （現另案羈押於台灣台北看守所）
被      告  李家豪  男  28歲（民國○○年○月○日生）
                    身分證統一編號：Ｚ000000000號
                    住雲林縣口湖鄉○○村○○路176號
被      告  黃振泰  男  26歲（民國○○年○○月○○日生）
                    身分證統一編號：Ｚ000000000號
                    住台北縣三重市○○○街132之3號2樓
被      告  蔡寧    男  28歲（民國○○年○○月○○日生）
                    身分證統一編號：Ｚ000000000號
                    住台北市○○區○○路2段53巷6弄19號3
                    樓
被      告  簡朝宗  男  49歲（民國○○年○月○日生）
                    身分證統一編號：Ｚ000000000號
                    住台北縣瑞芳鎮○○路100號
上  二  人
指定辯護人  本院公設辯護人  李廣澤
上列上訴人等因被告等妨害風化案件，不服台灣士林地方法院97
年度訴字第476號，中華民國98年4月30日第一審判決（起訴案號
：台灣士林地方法院檢察署96年度偵字第15192、15304、15305
、15306號、97年度偵字第2749、2750、2751號），提起上訴，
本院判決如下：
    主  文
原判決撤銷。 
王瑋琳共同意圖使女子與他人為性交之行為，而媒介以營利，處
有期徒刑捌月，扣案之如附表所示之物均沒收之。
黃啟泰共同意圖使女子與他人為性交之行為，而媒介以營利，累
犯，處有期徒刑壹年貳月，扣案之如附表所示之物均沒收之。
林書玄共同意圖使女子與他人為性交之行為，而媒介以營利，處
有期徒刑玖月，扣案之如附表所示之物均沒收之；又共同意圖營
利，違反不得使大陸地區人民非法進入臺灣地區之規定，處有期
徒刑壹年拾月；應執行有期徒刑貳年，扣案之如附表所示之物均
沒收之。
王文平共同意圖使女子與他人為性交之行為，而媒介以營利，處
有期徒刑柒月，扣案之如附表所示之物均沒收之。
胡孝明共同意圖使女子與他人為性交之行為，而媒介以營利，處
有期徒刑柒月，扣案之如附表所示之物均沒收之。
許世傑共同意圖使女子與他人為性交之行為，而媒介以營利，處
有期徒刑伍月，如易科罰金以新臺幣壹仟元折算壹日，扣案之如
附表編號一至六所示之物均沒收之。
陳世哲共同意圖使女子與他人為性交之行為，而媒介以營利，處
有期徒刑肆月，如易科罰金以新臺幣壹仟元折算壹日，扣案之如
附表編號一至五及七所示之物均沒收之。
李家豪共同意圖使女子與他人為性交之行為，而媒介以營利，處
有期徒刑柒月，扣案之如附表編號一至五及八所示之物均沒收之
。
黃振泰共同意圖使女子與他人為性交之行為，而媒介以營利，處
有期徒刑月，如易科罰金以新臺幣壹仟元折算壹日，扣案之如
附表編號一至五及九所示之物均沒收之。
蔡寧幫助意圖使女子與他人為性交之行為，而媒介以營利，處有
期徒刑月；又共同意圖營利，違反不得使大陸地區人民非法進
入臺灣地區之規定，處有期徒刑壹年陸月；應執行有期徒刑壹年
捌月。
簡朝宗幫助意圖使女子與他人為性交之行為，而媒介以營利，處
有期徒刑月；又共同意圖營利，違反不得使大陸地區人民非法
進入臺灣地區之規定，處有期徒刑壹年陸月；應執行有期徒刑壹
年捌月。
    事  實                                
一、黃啟泰曾於民國94年間因酒後不能安全駕駛之公共危險案件
    ，經原審以94年度士交簡字第891號判決判處有期徒刑三月
    確定，而於94年10月19日執行完畢，猶不知悔改，竟與王瑋
    琳、丁仰曾（另由原審通緝中）、林書玄、胡孝明共同基於
    意圖媒介女子與他人性交而營利之犯意聯絡，於96年初成立
    「皇后應召站」，並自王文平、許世傑、陳世哲、李家豪及
    黃振泰受雇於該應召站時起即分別與之共同基於意圖媒介女
    子與他人性交而營利之犯意聯絡，利用行動電話聯繫，並以
    第二類電信公司網路電話轉接服務之功能，在大陸地區設置
    轉接臺灣地區電話之據點（俗稱雞房），由王瑋琳擔任負責
    人，黃啟泰負責協助王瑋琳在臺灣處理相關業務及前往大陸
    地區處理電話據點之工作，丁仰曾則從事在大陸地區接聽臺
    灣地區電話之工作，另林書玄則負責洽尋及面試已滿十八歲
    之應召女子，王文平則自96年5、6月起負責會計帳務，胡孝
    明則負責介紹嫖客（角色俗稱阿姨），許世傑（代號20 ，
    自96年年初起）、陳世哲（代號12，自96年5月起）、李家
    豪（無代號，自96年7月起）、黃振泰（代號78，自96年10
    月起）則擔任司機負責接送已滿十八歲之應召女子前往約定
    地點從事性交易（角色俗稱馬夫），其經營模式為：由丁仰
    曾在大陸地區接聽臺灣地區之洽詢電話，再直接聯絡應召女
    子及司機或通知王偉琳、黃啟泰、王文平聯絡應召小姐及司
    機，另由林書玄與應召女子之經紀人接洽，面試應召女子，
    依條件決定性交易之價位後，再納入「皇后應召站」旗下，
    隨時以電話通知應召女子進行性交易，復以登報方式應徵許
    世傑、陳世哲、李家豪、黃振泰等多名司機，由每名司機自
    備行動電話及自用小客車，且賦予代號，聽從王瑋琳、黃啟
    泰、丁仰曾、王文平之電話指示，接送固定之應召女子前往
    約定地點進行性交易（即1鳳1車），其間並負責保管應召女
    子每次性交易之代價，待每日事畢，聽從王文平之指示與應
    召女子拆帳後，再將其餘款項匯款或面交予王文平，俟王文
    平記帳並匯款或面交予介紹客源之胡孝明等阿姨後，其餘所
    得再由王瑋琳、黃啟泰、丁仰曾、林書玄、王文平朋分，復
    由胡孝明負責積極拓展客源，凡知有嫖客欲為性交易時，即
    撥打電話通知王瑋琳、黃啟泰、丁仰曾，再由王瑋琳、黃啟
    泰、丁仰曾、王文平通知許世傑、陳世哲、李家豪、黃振泰
    等司機搭載應召女子，性交易金額之拆帳比例計為應召站1
    成、阿姨4成、應召女子5成，應召女子得款後需再與經紀人
    、司機依不同之約定比例拆帳，合計分別為下列媒介已滿十
    八歲女子與他人性交而營利之行為：
  (一)許世傑自96年年初起，經應徵擔任「皇后應召站」之司機，
    以其所使用之0000000000號行動電話為聯絡工具及車號1781
    -PD號自用小客車為交通工具，於每日中午至翌日凌晨0時期
    間，分別依王瑋琳、黃啟泰、丁仰曾、王文平之電話指示，
    駕駛上開車輛搭載真實年籍不詳之花名「可樂」、「珊珊」
    等已滿十八歲之女子，前往臺北市士林區、內湖區、北投區
    、大同區及臺北縣三重市等多處汽車旅館及賓館進行性交易
    ，迨於事畢即搭載該應召女子離去，並負責保管該次交易金
    額，旋於每日工作結束後，依王瑋琳或王文平之指示，將拆
    帳金額交予「可樂」、「珊珊」等應召女子，並將所餘款項
    交回應召站，另由應召女子以每小時新臺幣（下同）250元
    之價格給付車資以作為代價，其間許世傑曾於96年11月（起
    訴書誤載為12月）28日，接獲電話指示，搭載「可樂」前往
    臺北市中山區○○○路○ 段「喬合旅館」與男客進行性交易
    。迄於96年12月4 日下午某時許，許世傑因接獲電話指示，
    駕車搭載「珊珊」前往臺北縣三重市「新加坡汽車旅館」與
    男客進行性交易，適其於停放在臺北縣三重市○○○路586
    號前之車內等候之際，為警循線查獲，而扣得其所有供犯罪
    所用之如附表編號六所示之物。
  (二)陳世哲自96年5月起，因見報應徵而擔任「皇后應召站」之
    司機，以其所使用之0000000000號行動電話為聯絡工具及車
    號4763-RF號自用小客車為交通工具，於每日下午2時至翌日
    凌晨2 時期間，分別依王瑋琳、黃啟泰、丁仰曾、王文平之
    電話指示，駕車搭載已滿十八歲之大陸籍女子王小金（花名
    小雪）等多名應召女子，前往臺北市士林區、內湖區、北投
    區、大同區及臺北縣汐止市、淡水鎮等多處汽車旅館、賓館
    及私人住所進行性交易，迨於事畢即搭載該應召女子離去，
    並負責保管該次交易金額，旋於每日工作結束後，依王文平
    之指示，將拆帳金額交予王小金等應召女子，於翌日再將所
    餘款項匯至王文平指定之帳戶，另由王小金等應召女子以每
    日3000元之價格給付車資以作為代價，迄於96年12月4 日下
    午2 時許，陳世哲因接獲電話指示，駕車搭載王小金前往臺
    北市大安區○○○路○段219號之「最愛HOTEL」219號房，以
    每次4500元之代價，與男客楊翔宇進行性交易，適其於停放
    在臺北市大安區○○○路○段21 7巷3弄口之車內等候之際，
    為警循線查獲，而扣得其所有供犯罪所用之如附表編號七所
    示之物。
  (三)李家豪自96年7 月起，因見報應徵而擔任「皇后應召站」之
    司機，以其所使用之0000000000號行動電話為聯絡工具及車
    號UR-5425號自用小客車為交通工具，於每日下午2時至翌日
    凌晨4、5時期間，分別依王瑋琳、黃啟泰、丁仰曾、王文平
    之電話指示，駕車搭載已滿十八歲之大陸籍女子衛瓊（花名
    青青），前往臺北市中山區及臺北縣三重市、汐止市、淡水
    鎮等多處汽車旅館、賓館進行性交易，迨於事畢即搭載該應
    召女子離去，並負責保管該次交易金額，旋於每日工作結束
    後，依王瑋琳之指示，將拆帳金額交予衛瓊，並扣除其所得
    即每日3000元至3400元之報酬後，再將所餘款項以現金存款
    之方式交付王文平。迄於96年12月4 日15時30分許，李家豪
    因接獲指示，駕車搭載衛瓊前往臺北市中山區○○○路○ 段
    65巷2弄40號之「鴨川賓館」202室，以每次2700元之價格，
    與男客高偉銘進行性交易，適其於停放在臺北市中山區○○
    ○路319 號之車內等候之際，為警循線查獲，而扣得其所有
    供犯罪所用之如附表編號八所示之物。
  (四)黃振泰自96年9 月起，因見報應徵而擔任「皇后應召站」之
    司機，以其所使用之0000000000號行動電話為聯絡工具及車
    號7863-RN號自用小客車為交通工具，於每週一至五之下午2
    時至晚上8、9時期間，分別依王瑋琳、黃啟泰、丁仰曾、王
    文平之電話指示，駕車搭載已滿十八歲之「依人」、「蕾蕾
    」、「小玲」、「QQ」、「瑤瑤」、許新彤（花名BOBO）等
    多名應召女子，前往臺北市士林區、內湖區、北投區、中山
    區等多處汽車旅館、賓館進行性交易，迨於事畢即搭載該應
    召女子離去，並負責保管該次交易金額，旋於每日工作結束
    後，依王文平之指示，將拆帳金額交予應召女子，並將所餘
    款項交予王文平，另由應召女子以每日2000元之價格給付車
    資以作為代價，迄於96年12月4 日15時30分許，黃振泰因接
    獲指示，駕車搭載許新彤前往臺北市○○區○○路187 號之
    「首都唯客樂飯店」1006號室，以每次8000元之價格，與男
    客林祥炎進行性交易，適其於停放在在臺北市○○區○○路
    、興安街口之車內等候之際，為警循線查獲，而扣得其所有
    供犯罪所用之如附表編號九所示之物。
    嗣經員警長期監控以掌握「皇后應召站」之成員、分工經營
    模式，而於96年12月4日持搜索票分別前往王瑋琳及黃啟泰
    位於臺北縣新莊市○○路377巷37號5樓之住處、林書玄位於
    臺北縣板橋市○○街206號5樓之住處、王文平位於臺北縣三
    重市○○路○段137號5樓之住處及胡孝明位於臺北市○○區
    ○○街236號3樓之住處執行搜索，而分別扣得渠等所有供犯
    罪所用之如附表編號一至五所示之物。
二、林書玄、蔡寧及簡朝宗均明知大陸地區人民非經主管機關許
    可，不得進入臺灣地區，且不得使大陸地區人民非法進入臺
    灣地區，而蔡寧、簡朝宗亦明知與大陸地區女子王小金及衛
    瓊間並無結婚之真意，且林書玄為上開皇后應召站內負責洽
    尋應召女子之人，可預見林書玄所安排女子係供應召站以媒
    介性交之可能，竟仍不為其本意，分別基於幫助媒介女子與
    他人性交而營利之犯意，並各與林書玄間基於意圖營利使大
    陸地區人民非法進入臺灣地區之犯意聯絡，由林書玄提供每
    月3 萬元人頭老公費以為代價，同意以假結婚之方式使該大
    陸地區女子進入臺灣地區以接受林書玄之安排，而分別為下
    列之行為：
  (一)於96年1月5日，經由林書玄之安排，由蔡寧與無結婚真意之
    大陸地區女子王小金在中華人民共和國四川省成都市辦理公
    證結婚之登記手續，並取得該市公證處核發之「結婚公證書
    （字號為：（2007）川律公證字第1112號）」，使王小金取
    得形式上配偶身分，旋由蔡寧於返回臺灣地區後之96年1 月
    24日，持上開「結婚公證書」至財團法人海峽交流基金會（
    以下簡稱海基會）辦理該結婚公證書之驗證，並於同日取得
    海基會核發之「驗證證明書」，再於同日持上開「結婚公證
    書」、「驗證證明書」以及「戶籍謄本」，前往內政部入出
    國及移民署（以下簡稱入出國及移民署）填寫「大陸地區人
    民入出臺灣地區申請書」、「保證書」、「臺灣地區人民申
    請大陸地區配偶來臺團聚資料表」等文件交付承辦人員，申
    請王小金來臺團聚之許可，使具有實質審查權之承辦公務員
    誤信為真，而將王小金係蔡寧之配偶及王小金基於團聚為由
    來臺等不實事項登載於職務上所掌之大陸地區人民進入臺灣
    地區相關申請文件，並於96年3月3日蔡寧通過面談後，於96
    年3 月13日據以核發「中華民國臺灣地區入出境許可證」予
    王小金，而使王小金於96年4 月26日搭機來臺，並於通過面
    談後非法進入臺灣地區，嗣於96年5月3日，由蔡寧持上開「
    結婚公證書」、「驗證證明書」、「中華民國臺灣地區入出
    境許可證」等文件，前往臺北市內湖區戶政事務所填寫結婚
    登記申請書以辦理結婚登記，使該戶政事務所不知情之承辦
    公務員陷於錯誤，將蔡寧與王小金結婚之不實事項登載於職
    務上所掌之「戶籍登記簿」公文書，足生損害於戶政機關對
    於管理人民身分及戶籍資料之正確性。
  (二)於95年7 月20日，經由林書玄之安排，由簡朝宗與無結婚真
    意之大陸地區女子衛瓊在中華人民共和國雲南省昆明市辦理
    公證結婚之登記手續，並取得該市公證處核發之「結婚公證
    書（字號為：（2006）昆證字第241 號）」，使衛瓊取得形
    式上配偶身分，旋由簡朝宗於返回臺灣地區後之95年8月9日
    ，持上開「結婚公證書」至海基會辦理該結婚公證書之驗證
    ，並於同日取得海基會核發之「驗證證明書」，再於95年12
    月8 日持上開「結婚公證書」、「驗證證明書」以及「戶籍
    謄本」，前往內政部入出國及移民署（以下簡稱入出國及移
    民署）填寫「大陸地區人民入出臺灣地區申請書」、「保證
    書」、「臺灣地區人民申請大陸地區配偶來臺團聚資料表」
    等文件交付承辦人員，申請衛瓊來臺團聚之許可，使該戶政
    事務所不知情之承辦公務員陷於錯誤，而將衛瓊係簡朝宗之
    配偶及衛瓊基於團聚為由來臺等不實事項登載於職務上所掌
    之大陸地區人民進入臺灣地區相關申請文件，並於96年3 月
    12日簡朝宗通過面談後，於96年3月22日據以核發「中華民
    國臺灣地區入出境許可證」予衛瓊，而使衛瓊於96年5 月26
    日搭機來臺，並於通過面談後非法進入臺灣地區，嗣於96年
    5 月31日，由簡朝宗持上開「結婚公證書」、「驗證證明書
    」、「中華民國臺灣地區入出境許可證」等文件，前往臺北
    縣瑞芳鎮戶政事務所填寫結婚登記申請書以辦理結婚登記，
    使承辦公務員陷於錯誤，將簡朝宗與衛瓊結婚之不實事項登
    載於職務上所掌之「戶籍登記簿」公文書，足生損害於戶政
    機關對於管理人民身分及戶籍資料之正確性。
三、案經臺北市政府警察局大同分局報請暨臺灣士林地方法院檢
    察署檢察官自動簽分偵查起訴。
    理  由                                
壹、證據能力部分：
    按被告以外之人於審判外之言詞或書面陳述，除法律有規定
    者外，不得作為證據；又被告以外之人於審判外之陳述，雖
    不符合同法第159條之1至第159條之4之規定，但經當事人於
    審判程序同意作為證據，法院審酌該言詞陳述或書面陳述作
    成時之情況，認為適當者，亦得為證據；又當事人、代理人
    或辯護人於法院調查證據時，知有第159條第1項不得為證據
    之情形，而未於言詞辯論終結前聲明異議者，視為有前項之
    同意，刑事訴訟法第159條第1項及第159條之5分別定有明文
    。查本判決下列所引用之各該被告以外之人所為審判外之陳
    述以及其他書面陳述，雖屬傳聞證據，惟當事人及辯護人於
    本院審判期日中均表示無意見而不予爭執，且迄至言詞辯論
    終結前亦未再聲明異議，本院審酌上開證據資料製作時之情
    況，尚無違法不當之瑕疵，亦認為以之作為證據應屬適當，
    依刑事訴訟法第159條之5規定，認前揭證據資料均有證據能
    力。
貳、實體部分：
一、前揭犯罪事實，業據被告王瑋琳、黃啟泰、林書玄、王文平
    、胡孝明、許世傑、陳世哲、李家豪、黃振泰、蔡寧、簡朝
    宗於原審及本院審理中坦承不諱，復經證人王小金、衛瓊、
    楊翔宇、許新彤、林祥炎、高偉銘分別於警詢及偵查中證述
    在卷，並有原審法院96年度聲搜字第1566號搜索票、搜索扣
    押筆錄及扣押物品目錄表（王瑋琳、黃啟泰、王文平、胡孝
    明）、被告丁仰曾之95年12月21日中華民國普通護照申請書
    、有關營利之傳真資料、搜索扣押筆錄及扣押物品目錄表（
    許世傑）、被告許世傑96年11月28日搭載應召女子可樂至喬
    合HOTEL 之探訪照片、通訊監察譯文、帳戶號碼資料、提款
    機轉帳收據、96年12月4 日之臨檢記錄表、自願搜索同意書
    、搜索扣押筆錄及扣押物品證明書（陳世哲）、證人王小金
    之中華民國臺灣地區入出境許可證及出境登記表、被告蔡寧
    與證人王小金結婚之公證書、認證書及中華人民共和國結婚
    證書、臺北市政府警察局內湖分局西湖派出所96年11月22日
    流動人口登記聯單（王小金）、臺北市內湖區戶政事務所96
    年12月26日北市內戶字第9631387400號函及檢附被告蔡寧與
    證人王小金結婚登記相關資料、財團法人海峽交流基金會97
    年2 月14日海隆法字第0970004205號函及檢附之被告蔡寧驗
    證申請書及與證人王小金結婚之公證書、內政部入出國及移
    民署97年2月20日移署出停堯字第09710013100號函及檢附之
    「大陸地區人民申請進入臺灣地區送件須知--配偶來台團聚
    」及王小金申請來臺資料、自願受搜索同意書、搜索扣押筆
    錄及扣押物品目錄表（黃振泰）、自願受搜索同意書、搜索
    扣押筆錄及扣押物品目錄表（許新彤）、證人衛瓊之中華民
    國臺灣地區入出境許可證及出境登記表、自願受搜索同意書
    、搜索扣押筆錄及扣押物品目錄表（衛瓊）、被告簡朝宗與
    證人衛瓊之中華人民共和國結婚證書、雲南省昆明市公證處
    公證書及被告簡朝宗之中華民國戶口名簿、臺北縣政府警察
    局瑞芳分局瑞濱派出所96年11月16日流動人口登記聯單（衛
    瓊）、臺北縣瑞芳鎮戶政事務所97年1月4日北縣瑞戶字第09
    60003109號函及所檢附之被告簡朝宗結婚登記戶籍資料、財
    團法人海峽交流基金會97年2月14日海隆法字第0970004207
    號函及所檢附之被告簡朝宗驗證申請書及與證人衛瓊結婚之
    公證書、內政部入出國及移民署97年2 月19日移署出停堯字
    第09710013090 號函及檢附之「大陸地區人民申請進入臺灣
    地區送件須知--配偶來台團聚」及證人衛瓊申請來臺資料、
    相關配合業者匯款帳號資料影本、96年10月至11月工作收入
    帳冊影本、配合應召女子及應召站名冊1份、2007年12月4日
    營業傳真資料影本1張，應召女子工作紀錄表影本（11、12
    月）、轉帳存根聯影本、扣案之存摺封面影本、筆記本內容
    影本、活頁筆記本內容影本、被告林書玄之中國信託板橋分
    行帳戶存摺影本、被告許世傑之筆記本內容影本、被告蔡寧
    之內湖文德郵局開戶資料及96年交易明細、被告簡朝宗之臺
    灣土地銀行正濱分行帳戶96年交易明細、原審97年12月17日
    勘驗筆錄、臺灣士林地方法院檢察署96年士檢守監字第208
    、232、236、258、285、319、340、356 號通訊監察書及電
    話附表、原審98年2 月24日勘驗筆錄等在卷可稽，並有如附
    表所示之扣案物品可資佐證，足徵被告王瑋琳、黃啟泰、林
    書玄、王文平、胡孝明、許世傑、陳世哲、李家豪、黃振泰
    、蔡寧、簡朝宗之上開自白均與事實相符。本件事證明確，
    渠等犯行均堪認定，應予依法論科。
二、核被告王瑋琳、黃啟泰、王文平、胡孝明、許世傑、陳世哲
    、李家豪及黃振泰上開所為，均係犯刑法第231條第1項之意
    圖使女子與他人為性交之行為而媒介以營利罪；又被告林書
    玄上開所為，係違反臺灣地區與大陸地區人民關係條例第15
    條第1款之規定，應依同法第79第2項之意圖營利使大陸地區
    人民非法進入臺灣地區罪處斷，並犯有刑法第231條第1項之
    意圖使女子與他人為性交之行為而媒介以營利罪；另被告蔡
    寧及簡朝宗上開所為，係違反臺灣地區與大陸地區人民關係
    條例第15條第1款之規定，均應依同法第79條第2項之意圖營
    利使大陸地區人民非法進入臺灣地區罪處斷，並犯有刑法第
    231條第1項、第30條第1 項之幫助意圖使女子與他人為性交
    之行為而媒介以營利罪、及刑法第214 條之明知為不實之事
    項而使公務員登載於職務上所掌公文書罪。被告蔡寧、簡朝
    宗係以「假結婚」，即使公務員登載不實之同一行為而讓王
    小金、衛瓊二人得以非法進入台灣地區，係以一行為觸犯上
    開臺灣地區與大陸地區人民關係條例第15條第1 款、第79條
    第2項之使大陸地區人民非法進入臺灣地區罪、刑法第214條
    之明知為不實之事項而使公務員登載於職務上所掌公文書罪
    二罪，為想像競合犯，應依刑法第55條之規定，從一重依共
    同違反不得使大陸地區人民非法進入台灣地區規定罪處斷。
    又被告蔡寧及簡朝宗所涉妨害風化犯行部分，係幫助他人犯
    罪，均為幫助犯，應依刑法第30條第2 項之規定，按正犯之
    刑減輕之。又被告許世傑、陳世哲、李家豪及黃振泰自其受
    僱時起即與被告王瑋琳、黃啟泰、林書玄、王文平、胡孝明
    間就上開意圖使女子與他人為性交之行為而媒介以營利犯行
    ，分別有犯意聯絡及行為分擔，均為共同正犯；又被告林書
    玄與蔡寧、簡朝宗間就上開意圖營利使大陸地區人民非法進
    入臺灣地區犯行，分別有犯意聯絡及行為分擔，亦為共同正
    犯。又被告王瑋琳、黃啟泰、林書玄王文平、胡孝明、許世
    傑、陳世哲、李家豪、黃振泰係以應召站之經營模式從事媒
    介女子與他人為性交行為之業務，其行為本質即含有反覆為
    同一種類事務之概念，是其先後多次意圖使女子與他人為性
    交之行為而媒介以營利之行為，應屬集合犯之包括一罪；又
    被告林書玄所為上開使大陸地區人民非法進入臺灣地區之行
    為，係為供媒介女子與他人為性交行為以營利，其行為本質
    即具有反覆及延續性，是大陸地區人民縱有分次入境之行為
    ，仍應認係包括一罪之集合犯而論以一罪。公訴意旨認被告
    林書玄所涉意圖營利使大陸地區人民非法進入臺灣地區犯行
    ，應予分論併罰，尚有未洽。又被告林書玄、蔡寧及簡朝宗
    所涉上開妨害風化及違反臺灣地區與大陸地區人民關係條例
    犯行間，犯意各別，罪名互異，應予分論併罰。又被告黃啟
    泰曾於94年間因酒後不能安全駕駛之公共危險案件，經原審
    法院以94年度士交簡字第891 號判決判處有期徒刑三月確定
    ，而於94年10月19日執行完畢，此有本院被告前案紀錄表附
    卷可參，其前曾受有期徒刑之執行完畢，於五年以內故意再
    犯本件最重本刑為有期徒刑以上之罪，應依刑法第47條第1
    項之規定論以累犯，並加重其刑。然被告林書玄之父母年近
    60歲，均為中度精神障礙患者，且領有身心障礙手冊，此有
    其父母之身心障礙手冊及重大傷病免自行部分負擔證明卡各
    一份附卷可參，而被告蔡寧之母年逾60歲，罹有精神官能性
    憂鬱症、氣喘、雙膝關節炎等病狀，亦有戶籍謄本及診斷證
    明書在卷可參，另被告簡朝宗獨自撫養未成年仍在學之女，
    亦有戶口名簿及學生證等影本附卷可稽，渠等因經濟狀況困
    窘，以致觸犯本件最輕本刑為有期徒刑三年以上之罪，經審
    酌其上開情節顯堪憫恕，倘依法判處被告林書玄、蔡寧、簡
    朝宗臺灣地區與大陸地區人民關係條例第79第2 項所規定之
    最低度刑罰猶嫌過重，爰依刑法第59條之規定減輕其刑。
三、原審據以論罪科刑，固非無見。然按(1)結婚應為結婚之登記
    ；結婚登記，應以當事人之一方為申請人，戶籍法第17條第
    1 項、第35條分別定有明文。而申請人於申請結婚戶籍登記
    時，應提出證明文件，經戶政事務所查驗後，應將受理登記
    資料登錄於電腦系統，戶籍法施行細則第13條、第17條亦定
    有明文。是關於結婚戶籍登記，戶政機關僅有形式審查權而
    無實質審查權，此觀戶籍法第54條「申請人故意為不實之申
    請或有關機關、學校、團體、人民故意提供戶政機關不實之
    資料者，處新臺幣九千元以下罰鍰」之規定自明，故倘申請
    人明知無結婚之實，卻使戶政機關公務員為結婚之登記，自
    應構成刑法第214條之使公務員登載不實公文書罪。原審不
    察，竟認戶政機關對於結婚登記事項，負有實質查核之義務
    ，對被告蔡寧、簡朝宗二人所涉使公務員登載不實事項於公
    文書犯行，遽為無罪之諭知，其所為裁判，自有違誤。(2)另
    按如何量定其刑及是否宣告緩刑，故屬實體法上賦予法院得
    為自由裁量之事項，但此裁量權之行使，並非得以任意或自
    由為之，仍應受一般法律原則之拘束，即必須符合所適用法
    律授權之目的，並受法律秩序之理念、法律感情及慣例所規
    範，若違反比例原則時，得認係濫用裁量權而為違法（最高
    法院91年度台上字第5295號判決意旨參照）。本件被告王瑋
    琳等11人均正值青壯，本可期自食其力，守法自重，然為圖
    己私利，不思黽勉正當營生，循合法途徑獲致財富，為牟己
    利，竟為本件有計畫、組織性、集團性之犯罪行為，所為誘
    人墮落，助長淫風，難容禮教，鉅蠹社會善良風俗，犯罪情
    節非輕，原審雖就被告文王瑋琳等被告九人以附條件之方式
    諭知緩刑，然所處刑度，實嫌過輕，與渠等剝削應召女子所
    獲暴利顯不相當。且被告黃啟泰、李家豪均有同類之妨害風
    化前案紀錄。原審就黃啟泰量處有期徒刑10月，遠低於前案
    所處之刑，對李家豪所處之刑與前案判決所處刑度相同，難
    認妥適。被告王瑋琳、黃啟泰、林書玄、胡孝明等四人上訴
    意旨以原審雖對其等為附條件之緩刑之諭知，然所附條件對
    其等負擔過重，爰請求撤銷原判決所附之條件，改諭知較輕
    之條件云云，為無理由。檢察官上訴意旨指摘原判決有前揭
    (1)(2)不當之處，核屬有理由。按原審判決既有上揭可議，自
    應由本院將原判決予以撤銷改判。
四、爰審酌被告李家豪曾於96年間因妨害風化案件，經臺灣板橋
    地方法院以96年度訴字第3137號判決判處有期徒刑六月確定
    ，而於97年3月11日執行完畢，被告黃啟泰前亦有妨害風化
    經判處罪刑確定。此有臺灣高等法院被告前案紀錄表在卷可
    參，亦有判決資料二件附卷可查。被告王瑋琳、黃啟泰、林
    書玄、王文平、胡孝明、許世傑、陳世哲、李家豪、黃振泰
    以上開分工方式經營應召站媒介性交以牟利，危害社會善良
    風俗甚鉅，而被告林書玄、蔡寧、簡朝宗以假結婚之方式非
    法引進大陸地區人民，影響兩岸人民交流管制及戶政機關所
    為身分管理之正確性，且被告蔡寧、簡朝宗以假結婚方式協
    助應召站非法引進大陸地區人民從事性交行為，助長社會風
    氣之敗壞，而被告許世傑、陳世哲、李家豪、黃振泰之分工
    角色係受僱以載送女子從事性交易，且被告王瑋琳、黃啟泰
    、林書玄、王文平、胡孝明、許世傑、陳世哲、李家豪、黃
    振泰、蔡寧、簡朝宗均因經濟狀況欠佳而罹刑典，復於原審
    及本院審理中均坦承犯行，徵諸各行為人參與犯行之時間，
    及渠等之品行、犯罪動機、目的、手段、生活狀況、智識程
    度、經營之時間及規模、犯罪所得之利益及犯罪所生之損害
    等一切情狀，分別量處如主文所示之刑，並就被告許世傑、
    陳世哲及黃振泰部分分別諭知如主文所示之易科罰金折算標
    準，另就被告林書玄、蔡寧及簡朝宗部分定其應執行刑。
五、又如附表所示之扣案物品，均係係被告等所有並供犯妨害風
    化罪所用之物，雖被告王瑋琳於本院辯稱中國建設銀行之金
    融卡1張；及被告黃啟泰辯稱手提電腦1台；被告林書玄辯稱
    所扣手機其中有2、3支與本案無關云云，然按附表所示之扣
    案物品，分別為被告王瑋琳、黃啟泰、林書玄、王文平、胡
    孝明、許世傑、陳世哲、李家豪及黃振泰所有，供犯罪所用
    之物。業經渠等於原審供明在卷，是被告王瑋琳、黃啟泰、
    林書玄上揭所辯顯然不足採信，爰依刑法第38條第1項第2款
    之規定，分別於渠等及其共犯所涉妨害風化罪之主文項下宣
    告沒收之。至扣案之如附表所示以外之物品，或非被告王瑋
    琳、黃啟泰、林書玄、王文平、胡孝明、許世傑、陳世哲、
    李家豪及黃振泰所有之物，或依卷內現存證據無從認定為供
    本案犯罪所用或因犯罪所生、所得之物，爰均不另為沒收之
    諭知。
據上論斷，應依刑事訴訟法第369條第1項前段、第364條、第299
條第1項前段，臺灣地區與大陸地區人民關係條例第79條第2項，
刑法第11條、第214條、第231條第1項、第28條、第55條、第30
條第1項、第2項、第47條第1項、第59條、第41條第1項、第51條
第5 款、第38條第1項第2款，刑法施行法第1條之1，判決如主文
。
本案經檢察官張啟彬、吳國南到庭執行職務。
中    華    民    國    98    年    10    月    16    日
                  刑事第十一庭  審判長法  官  張連財
                                      法  官  林明俊
                                      法  官  楊照男
以上正本證明與原本無異。
如不服本判決，應於收受送達後10日內向本院提出上訴書狀，其
未敘述上訴之理由者並得於提起上訴後10日內向本院補提理由書
（均須按他造當事人之人數附繕本）「切勿逕送上級法院」。
                                      書記官  陳紀語
中    華    民    國    98    年    10    月    16    日
附錄：本案論罪科刑法條全文 
臺灣地區與大陸地區人民關係條例第79條第2 項
意圖營利而犯前項之罪者，處 3 年以上 10 年以下有期徒刑，得
併科新臺幣五百萬元以下罰金。
中華民國刑法第214條
明知為不實之事項，而使公務員登載於職務上所掌之公文書，足
以生損害於公眾或他人者，處3年以下有期徒刑、拘役或5百元以
下罰金。
刑法第231 條第1 項
意圖使男女與他人為性交或猥褻之行為，而引誘、容留或媒介以
營利者，處5 年以下有期徒刑，得併科10萬元以下罰金。以詐術
犯之者，亦同。
附表：
┌──┬──────┬────────────────────────────┐
│編號│扣押物持有人│扣押物品（保管字號）                                    │                    │
├──┼──────┼────────────────────────────┤
│一  │王瑋琳      │臺灣士林地方法院檢察署97年度保管字第1683號：            │
│    │            │1.中國信託南京東路分行帳戶之存摺（帳號000000000000，戶名│
│    │            │  王瑋琳）1 本。                                        │
│    │            │2.中國信託金融卡（持卡人王瑋琳，帳號000000000000）1 張。│
│    │            │3.中國建設銀行之金融卡1張。                             │
│    │            │4.臺灣大哥大SIM卡（0000000000）1片。                    │
│    │            │5.手機10隻（內含SIM 卡10張，計有：0000000000、0000000000│
│    │            │  、0000000000、0000000000、0000000000、0000000000、0920│
│    │            │  666647、0000000000、0000000000、0000000000）          │
├──┼──────┼────────────────────────────┤
│二  │黃啟泰      │臺灣士林地方法院檢察署97年度保管字第1684號：            │
│    │            │1.手機3 隻（內含SIM 卡3 張，計有：0000000000、0000000000│
│    │            │  、0000000000）。                                      │
│    │            │2.SIM卡（0000000000、0000000000）2張。                  │
│    │            │3.手提電腦1台。                                         │
│    │            │4.金融卡6 張，計有：中華郵政（帳號000000000000000） 、華│
│    │            │  南銀行（帳號000000000000）、中國商銀（帳號不清）、中國│
│    │            │  信託（帳號000000000000）、第一銀行（帳號00000000000） │
│    │            │  、中國建設銀行（帳號不清）。                          │
├──┼──────┼────────────────────────────┤
│三  │林書玄      │臺灣士林地方法院檢察署96年度保管字第5042號：            │
│    │            │1. 中國信託板新分行帳號存摺（帳號000000000000戶名林書玄 │
│    │            │   ）1 本。                                             │
│    │            │2.手機6支。                                             │
│    │            │3.計算機1台。                                           │
│    │            │4.SIM卡5張。                                            │
│    │            │5.筆記本2本。                                           │
├──┼──────┼────────────────────────────┤
│四  │王文平      │臺灣士林地方法院檢察署96年度保管字第5041號：            │
│    │            │1.手機5支。                                             │
│    │            │2.隨身碟1支。                                           │
│    │            │3.房屋租賃契約書（三重市○○路○ 段137 號5 樓507 室，承租│
│    │            │  人王文平）1 份。                                      │
│    │            │4.計算紙1疊。                                           │
│    │            │5.中國信託自動櫃員機交易單27張。                        │
│    │            │6.應召所得等資料10張。                                  │
│    │            │7.筆記本2本。                                           │
├──┼──────┼────────────────────────────┤
│五  │胡孝明      │臺灣士林地方法院檢察署96年度保管字第5142號：            │
│    │            │1.除載明號碼為0000000000號外之手機4 支                  │
│    │            │2.隨身碟1支。                                           │
│    │            │3.中國信託敦北分行存摺1 本（戶名胡孝明，帳號            │
│    │            │   000000000000）。                                     │
│    │            │4.中國信託提款卡1張。                                   │
│    │            │5.筆記本5本。                                           │
│    │            │6.客戶資料3本。                                         │
├──┼──────┼────────────────────────────┤
│六  │許世傑      │臺灣士林地方法院檢察署96年度保管字第5146號：            │
│    │            │1.號碼為0000000000號之手機1支。                         │
│    │            │2.筆記本1本。                                           │
├──┼──────┼────────────────────────────┤
│七  │陳世哲      │臺灣士林地方法院檢察署96年度保管字第5038號：            │
│    │            │1.號碼為0000000000號之手機1支。                         │
│    │            │2.臺灣大哥大晶片2張。                                   │
├──┼──────┼────────────────────────────┤
│八  │李家豪      │臺灣士林地方法院檢察署96年度保管字第5039號：            │
│    │            │1.手機1支。                                             │
├──┼──────┼────────────────────────────┤
│九  │黃振泰      │臺灣士林地方法院檢察署96年度保管字第5040號：            │
│    │            │1.號碼為0000000000號之手機1支。                         │
└──┴──────┴────────────────────────────┘

司法院資訊處製作；財團法人民間司法改革基金會備份。
